臺灣臺東地方法院刑事判決　　　　　　　 96年度易字第272號
公　訴　人　臺東地方法院檢察署檢察官
被　　　告　丁○○
　　　　　　　　　　(現另案於臺灣監獄武陵分監執行中)
上列被告因竊盜案件，經檢察官提起公訴 (96年度偵字第943、9
44、945號)，本院判決如下：
    主  文
丁○○竊盜，共玖罪（詳如附表各編號所載），各罪應處之刑詳
如附表各編號「主文罪名、宣告刑及依中華民國96罪犯減刑條例
得減之刑」欄所示，應執行有期徒刑壹年。
    犯罪事實
一、丁○○前於民國88年間因搶奪案件，經臺灣桃園地方法院以
    89年度訴字第200號判處有期徒刑1年6月確定，又因施用毒
    品案件，經同院以89年度訴字第1291號分別判處有期徒刑8
    月、3月，應執行有期徒刑10月確定，上開3罪接續執行，於
    91年7月4日假釋交付保護管束；嗣因於假釋期間之91年間另
    犯竊盜、偽造文書案件，經同院以93年度訴字第73號分別判
    處有期徒刑1年、10月，應執行有期徒刑1年8月確定，復因
    施用毒品案件，經同院以93年度訴字第89號分別判處有期徒
    刑8月、5月應執行有期徒刑10月確定，上開4罪並經合併定
    應執行有期徒刑2年5月確定；而丁○○因於假釋期間為上開
    犯行，違反保護管束情節重大，經撤銷假釋，自92年5月28
    日起入監接續執行殘刑 (有期徒刑10月又2日)及上開應執行
    刑，至95年3月7日因縮短刑期假釋交付保護管束，復於假釋
    期間之95年間另犯竊盜案件，經同院以95年度桃簡字第1608
    號判處有期徒刑4月確定、因搶奪案件經同院以95年度訴字
    第2414號判處有期徒刑8月確定、因施用毒品案件經同院以
    96年度易字第5號分別判處有期徒刑9月、5月、5月，應執行
    有期徒刑1年確定、因施用毒品案件，經同院以96年度訴字
    第920號分別判處有期徒刑8月、8月、8月、5月，應執行有
    期徒刑1年10月確定，並於假釋期間為上開犯行，違反保護
    管束情節重大，經撤銷假釋，自95年12月7日起入監接續執
    行殘刑 (有期徒刑8月右18日)及上開徒刑，現正執行中 (不
    構成累犯)。
二、丁○○仍不知悔改，復分別基於意圖為自己不法所有之犯意
    ，先後於附表所示之犯罪時間、地點，分別以附表所示之方
    式竊取如附表所示庚○○等人之財物。其中所竊得如附表編
    號1至6庚○○等人之行動電話，丁○○並持之前往位在桃園
    縣龜山鄉○○路365號之「銀河通訊行」售予不知情之李項
    翔，所得花用一空。
三、案經桃園縣警察局桃園分局、大溪分局、龜山分局報由臺灣
    桃園地方法院檢察署呈請臺灣高等法院檢察署核轉臺灣臺東
    地方法院檢察署檢察官偵查起訴。
    理  由
一、證據能力方面：
    按被告以外之人 (包括證人、鑑定人、告訴人、被害人及共
    同被告等)於審判外之陳述雖不符刑事訴訟法第159條之1至
    之4等4條之規定，而經當事人於審判程序同意作為證據，法
    院審酌該言詞陳述或書面陳述作成時之情況，認為適當者，
    亦得為證據；當事人、代理人或辯護人於法院調查證據時，
    知有刑事訴訟法第159條第1項不得為證據之情形，而未於言
    詞辯論終結前聲明異議者，視為有前項之同意，同法第159
    條之5定有明文。立法意旨在於傳聞證據未經當事人之反對
    詰問予以核實，原則上先予排除。惟若當事人已放棄反對詰
    問權，於審判程序中表明同意該等傳聞證據可作為證據；或
    於言詞辯論終結前未聲明異議，基於尊重當事人對傳聞證據
    之處分權，及證據資料愈豐富，愈有助於真實發見之理念，
    且強化言詞辯論主義，使訴訟程序得以順暢進行，上開傳聞
    證據亦均具有證據能力。被告丁○○於本院審理時對於檢察
    官所舉證據之證據能力均不爭執，同意引為審判程序調查之
    證據等語明確，迄於言詞辯論終結前，亦未就本院所調查之
    證據資料之證據能力聲明異議，本院審認該等證據作成時之
    情況，認應無違法或不當情事，以之作為證據，乃屬適當，
    依刑事訴訟法第159條之5第2項之規定，認均有證據能力，
    合先敘明。
二、認定犯罪事實所憑之證據及理由：
(一)被告丁○○於警詢、偵訊及本院審理時坦認上揭犯罪事實。
(二)證人即被害人庚○○、乙○○、丙○○、辛○○、戊○○、
    己○○於警詢時證述其等所使用如附表編號1至6所示行動電
    話遭竊之經過情節 (見臺灣桃園地方法院檢察署96年度偵字
    第115號卷第52至54頁、第60至61頁、第64至66頁、第70至
    72頁、第75至77頁、第80至82頁)。證人李項翔於警詢、偵
    訊時證述上述被害人所使用如附表編號1至6所示之行動電話
    係由被告丁○○持往其所經營之「銀行通訊行」販售之事實
    (見同上卷第89至90頁、同署96年度偵字第4792號卷第4至5
    頁)。
(三)證人洪勝湖於警詢、偵訊時證述其住處 (附表編號8)遭竊及
    查獲被告之經過情節 (見同署95年度偵字第22553號卷第16
    至17頁、第32頁)。
(四)證人即被害人陳品、證人邱夢婷於警詢、偵訊時；證人張
    鳳菊於警詢時證述被害人陳品所使用如附表編號9機車遭
    竊取及發現被告騎乘該機車之經過情節 (見同署96年度偵字
    第379號卷第23至25頁、第27至32頁、同署96年度偵字第
    4792號卷第4至7頁)。
(五)此外，復有銀河通訊行買賣契約書6紙、通聯調閱查詢單6份
    (見同署96年度偵字第115號卷第55至58頁、第62至63頁、第
    67至69頁、第73至74頁、第78至79頁、第83至84頁)、贓物
    認領保管單2紙 (見同署95年度偵字第22553號卷第18頁、同
    署96年度偵字第379號卷第26頁)、現場照片5張(見同署95年
    度偵字第22553號卷第22至23頁、同署96年度偵字第379號卷
    第33頁)等在卷可證。綜上各節相互佐證，足認被告自白與
    事實相符，應堪採信，本件事證明確，被告犯行堪以認定，
    均應依法論科。
三、論罪與量刑：
(一)核被告丁○○上揭所為，均係犯刑法第320條第1項普通竊盜
    罪。公訴意旨雖認被告竊取附表編號9之機車並未得逞，所
    犯係構成刑法第320條第3項、第1項竊盜未遂罪，惟按刑法
    上竊盜罪既遂未遂區分之標準，係採權力支配說，即行為人
    將竊盜之客體，移入一己實力支配之下者為既遂，若著手於
    竊盜，而尚未脫離他人之持有，或未移入一己實力支配之下
    者，則為未遂，至其後將已竊得之物遺棄逃逸或未帶離現場
    ，仍無妨於該罪之成立，最高法院著有17年上字第509號、
    49年臺上字第939號判例可資參照。被告竊取附表編號9所示
    機車後，已將該機車駛離現場約5公尺後始為被害人陳品
    發現攔下等情，已據被告自承在卷 (見臺灣桃園地方法院檢
    察署96年度偵字第379號卷第9至10頁)，並經證人陳品、
    邱夢婷、張鳳菊證述明確(見同上卷第23至32頁)，顯見該機
    車當時已置於被告實力支配之下，雖為被害人陳品發覺而
    未能將該機車駛離，惟揆之前揭說明，被告之行為仍應成立
    竊盜既遂，公訴意旨認被告此部分所為構成竊盜未遂，容有
    誤認。被告先後9次竊盜犯行，犯意各別，行為互殊，且被
    害法益不同，應予分論併罰。
(二)爰審酌被告有多次竊盜、搶奪前科，猶不知悔改，不知努力
    工作以獲取正當報酬，一再以竊盜之手段獲取財物，危害社
    會治安，及其品性、生活狀況、智識程度、犯罪所生之損害
    ，兼衡酌其犯罪後坦承犯行，頗有悔意等一切情狀，分別量
    處如主文所示之宣告刑。
(三)又中華民國96年罪犯減刑條例業於96年7月16日施行，該條
    例第2條第1項規定：「犯罪在中華民國96年4月26日以前者
    ，除本條例另有規定外，依下列規定減刑：(一)死刑減為無期
    徒刑。(二)無期徒刑減為有期徒刑20年。(三)有期徒刑、拘役或
    罰金，減其刑期或金額2分之1」，本件被告犯罪時間均係於
    96年4月24日以前，其所犯並無同條例第3條第1項所列不予
    減刑情形，爰依同條例第2條第1項第3款規定均減其各罪宣
    告刑2分之1，並定其應執行之刑如主文所示，以示懲警。
四、應適用之法條：
    依刑事訴訟法第299條第1項前段，刑法第320條第1項、第51
    條第5款，刑法施行法第1條之1第1項、第2項前段，中華民
    國96年罪犯減刑條例第2條第1項第3款、第7條，判決如主文
    。
本案經檢察官甲○○到庭執行職務。
中　　華　　民　　國　　96　　年　　10　　月　　11　　日
                  刑事第一庭    法  官  簡芳潔
以上正本證明與原本無異。
如不服本判決應於收受本判決後10日內向本院提出上訴書狀；上
訴書狀應敘述具體理由。未敘述上訴理由者，應於上訴期間屆滿
後20日內向本院補提理由書狀（均須按他造當事人之人數附繕本
）。「切勿逕送上級法院」。
告訴人或被害人對於本判決如有不服，請書具不服之理由狀，請
求檢察官上訴者，其上訴期間之計算係以檢察官收受判決正本之
日期為準。
                                書記官  王希文
中　　華　　民　　國　　96　　年　　10　　月　　11　　日
附表：
┌──┬──────┬───────┬───┬───────┬────────────┬──────┬─────────┐
│編號│竊取時間    │竊取地點      │被害人│犯罪方法      │竊得財物及價值(新臺幣)  │所犯法條    │主文罪名、宣告刑及│
│    │ (民國)     │              │      │              │                        │            │依中華民國96罪犯減│
│    │            │              │      │              │                        │            │刑條例得減之刑    │
├──┼──────┼───────┼───┼───────┼────────────┼──────┼─────────┤
│ 1. │95年7月1日下│桃園市體育館 (│庚○○│趁被害人運動未│序號0000-0000-0000-000號│刑法第320條 │丁○○竊盜，處有期│
│    │午2時許     │巨蛋)籃球場旁 │      │注意時，徒手竊│之NOKIA-3120手機1支，搭 │第1項       │徒刑月，減為有期│
│    │            │              │      │取            │配門號為0000-000000號   │            │徒刑壹月又拾伍日。│
│    │            │              │      │              │價值約2,000元           │            │                  │
├──┼──────┼───────┼───┼───────┼────────────┼──────┼─────────┤
│ 2. │95年7月初某 │同上          │乙○○│趁被害人運動未│序號0000-0000-0000-000號│刑法第320條 │丁○○竊盜，處有期│
│    │日          │              │      │注意時，徒手竊│之NOKIA-6100手機1支，搭 │第1項       │徒刑月，減為有期│
│    │            │              │      │取            │配門號為0000-000000號   │            │徒刑壹月又拾伍日。│
│    │            │              │      │              │價值約4,000元           │            │                  │
├──┼──────┼───────┼───┼───────┼────────────┼──────┼─────────┤
│ 3. │95年7月初某 │同上          │丙○○│趁被害人運動未│序號0000-0000-0000-000號│刑法第320條 │丁○○竊盜，處有期│
│    │日          │              │      │注意時，徒手竊│之MOTORLOLA手機1支，搭配│第1項       │徒刑月，減為有期│
│    │            │              │      │取            │門號為0000-000000號     │            │徒刑壹月又拾伍日。│
│    │            │              │      │              │價值約1,000元           │            │                  │
├──┼──────┼───────┼───┼───────┼────────────┼──────┼─────────┤
│ 4. │95年7月初某 │桃園市體育館  │辛○○│趁被害人運動未│序號0000-0000-0000-000號│刑法第320條 │丁○○竊盜，處有期│
│    │日下午      │              │      │注意時，徒手竊│之MOTORLOLA-V878手機1支 │第1項       │徒刑月，減為有期│
│    │            │              │      │取            │，搭配門號為0000-000000 │            │徒刑壹月又拾伍日。│
│    │            │              │      │              │號價值約6,000元         │            │                  │
├──┼──────┼───────┼───┼───────┼────────────┼──────┼─────────┤
│ 5. │95年7月間某 │桃園縣龜山鄉某│戊○○│趁被害人未注意│序號0000-0000-0000-000號│刑法第320條 │丁○○竊盜，處有期│
│    │日          │間超級市場前  │      │時，徒手竊取  │之NOKIA-6101手機1支，搭 │第1項       │徒刑月，減為有期│
│    │            │              │      │              │配門號為0000-000000號   │            │徒刑壹月又拾伍日。│
│    │            │              │      │              │價值約3,000元           │            │                  │
├──┼──────┼───────┼───┼───────┼────────────┼──────┼─────────┤
│ 6. │95年7月間某 │桃園縣蘆竹鄉台│己○○│徒手竊取      │序號0000-0000-0000-000號│刑法第320條 │丁○○竊盜，處有期│
│    │日          │茂百貨公司地下│      │              │之夏普手機1支，搭配門號 │第1項       │徒刑月，減為有期│
│    │            │2樓內         │      │              │為0000-000000號         │            │徒刑壹月又拾伍日。│
│    │            │              │      │              │價值約2,000元           │            │                  │
├──┼──────┼───────┼───┼───────┼────────────┼──────┼─────────┤
│ 7. │95年9月間某 │桃園縣大溪鎮頂│洪勝湖│見該址大門鑰匙│鑰匙1串(共3支鐵門遙控器)│刑法第320條 │丁○○竊盜，處有期│
│    │日          │埔5街3號      │      │孔上插置未取下│                        │第1項       │徒刑肆月，減為有期│
│    │            │              │      │之鑰1串，徒手 │                        │            │徒刑貳月。        │
│    │            │              │      │竊取之        │                        │            │                  │
├──┼──────┼───────┼───┼───────┼────────────┼──────┼─────────┤
│ 8. │95年10月16日│桃園縣大溪鎮頂│洪勝湖│因缺錢購買毒品│現金3,000元、隨身聽1臺、│刑法第320條 │丁○○竊盜，處有期│
│    │下午1時30分 │埔5街3號      │      │，另行起意，持│數位相機1臺、手錶9支。張│第1項       │徒刑伍月，減為有期│
│    │許          │              │      │上開竊取之鑰匙│明祥得手後將現金放置於口│            │徒刑貳月又拾伍日。│
│    │            │              │      │開啟該址大門進│袋內，其餘財物則裝入白色│            │                  │
│    │            │              │      │入屋內 (侵入住│布袋內，欲離開現場時，適│            │                  │
│    │            │              │      │宅部分未據告訴│屋主洪勝湖返家，丁○○即│            │                  │
│    │            │              │      │)             │從該址2樓廁所窗戶逃逸， │            │                  │
│    │            │              │      │              │仍為洪勝湖報警後，遭警方│            │                  │
│    │            │              │      │              │從後追趕在同鎮○○路○段 │            │                  │
│    │            │              │      │              │土地公廟前查獲，並當場在│            │                  │
│    │            │              │      │              │丁○○口袋內查獲3,000元 │            │                  │
│    │            │              │      │              │現金及鑰匙1串，另於上址 │            │                  │
│    │            │              │      │              │廁所內查獲置有其餘贓物之│            │                  │
│    │            │              │      │              │白色布袋1個 (均經被害人 │            │                  │
│    │            │              │      │              │洪勝湖領回)             │            │                  │
├──┼──────┼───────┼───┼───────┼────────────┼──────┼─────────┤
│ 9. │95年12月6日 │桃園縣龜山鄉國│陳品│見機車鑰匙未取│CX7-803號機車。丁○○騎 │刑法第320條 │丁○○竊盜，處有期│
│    │下午6時許   │體3路國立體育 │      │下，徒手竊取機│乘該車離開現場約5公尺時 │第1項       │徒刑伍月，減為有期│
│    │            │學院籃球場旁  │      │車供代步使用  │，為該車使用人陳品當場│            │徒刑貳月又拾伍日。│
│    │            │              │      │              │發現而攔下，並報警處理 (│            │                  │
│    │            │              │      │              │已經被害人陳品領回)   │            │                  │
└──┴──────┴───────┴───┴───────┴────────────┴──────┴─────────┘
附錄論罪科刑法條：
中華民國刑法第320條
意圖為自己或第三人不法之所有，而竊取他人之動產者，為竊盜
罪，處5年以下有期徒刑、拘役或5百元以下罰金。
意圖為自己或第三人不法之利益，而竊佔他人之不動產者，依前
項之規定處斷。
前二項之未遂犯罰之。
